【裁判字號】    92,易,16
【裁判日期】    920321
【裁判案由】    竊盜
【裁判全文】
臺灣臺東地方法院刑事判決                            九十二年度易字第一六號
    公  訴  人  臺灣臺東地方法院檢察署檢察官
    被      告  甲○○
右列被告因竊盜案件，經檢察官提起公訴（九十一年度偵字第二四七八號），本院判
決如左：
    主  文
甲○○連續攜帶兇器竊盜，處有期徒刑壹年。
    事  實
一、甲○○於民國八十一年間因竊盜案件，經本院八十一年度少易字二號判處有期徒
    刑六月，緩刑三年確定，復因違反麻醉藥品管理條例案件，經本院八十三年度訴
    字第二二一號判處有期徒刑四月確定，並撤銷前開緩刑宣告，於八十五年十二月
    二十七日執行期滿出監（於本件不構成累犯）。又因竊盜及違反毒品危害防制條
    例案件，經本院及臺灣高雄地方法院分別以八十六年易字第九七八號判處有期徒
    刑一年六月，八十七年易字第四五四八號判處有期徒刑八月，合併執行，甫於九
    十一年六月二十六日縮短刑期假釋出監（原定執畢日期為九十二年三月七日），
    仍在假釋中，猶不知悔改，復基於概括犯意，連續意圖為自己不法所有，自九十
    一年十二月十九日凌晨二時許起至同日凌晨五時左右（起訴書誤為凌晨四時），
    攜帶客觀上足以對人之生命、身體造成危害之兇器剪刀一把，先後前往如附表所
    示之地，以持剪刀剪除監視器電線之方式，竊取「大新精品店」乙○○等人所有
    ，置放於屋外之監視器鏡頭（關於犯罪時、地、作案工具、手法、被害人及所竊
    物品詳如附表所示），其中在「統一便利超商」前著手竊取時，因遭店員戊○○
    發覺而未得手外，其他均順利竊取得手，並將上開竊得之物，除其中二個監視器
    因過於老舊，加以丟棄外，餘均置放於不知情之友人丙○○住處，嗣於九十一年
    十二月二十日下午二時許，為警在丙○○上開住處查獲，並扣得剪刀一把、監視
    器鏡頭三個（其中二個業據乙○○、丁○○領回）及電線四綑。
二、案經臺東縣警察局臺東分局報請臺灣臺東地方法院檢察署檢察官偵查起訴。
    理  由
一、右揭犯罪事實，業據被告甲○○迭於偵審中坦承不諱，核與被害人丁○○、乙○○分別於警詢、本院調查時指述及證人戊○○、己○○（黃文章婦產科診所護士
    ）、丙○○證述相符，復有扣案剪刀一把、監視器鏡頭一個、電線四綑及贓證物
    認領保管單二紙、犯罪現場及贓物置放地點查證照片十幀在卷足憑，本件事證明
    確，被告犯行堪以認定，應依法論科。
二、被告雖另辯稱：案發當時有喝酒，腦筋不清楚，不知道為何會去偷監視器云云。
    然訊之被告對於案發時、地、如何竊取監視器鏡頭等情均能清楚敘述，並於事後
    帶同警方至竊案現場查證，有前開現場查證照片在卷可證，且由卷附照片觀之，
    監視器有置於高處非攀爬無法觸及者，被告猶能順利剪除，顯見其於行為時意識
    狀態尚屬清晰，平衡感及運動機能均為完整，能夠知道並控制自己行為，而未達
    於精神耗弱之情形，其辯稱酒醉云云，無非係冀求減免刑責之詞，尚無可採。
三、按刑法第三百二十一條第一項第三款之攜帶兇器竊盜罪，係以行為人攜帶兇器竊
    盜為其加重條件，此所謂兇器，其種類並無限制，凡客觀上足對人之生命、身體
    、安全構成威脅，具有危險性之兇器均屬之，且祇須行竊時攜帶此種具有危險性
    之兇器為已足，並不以攜帶之初有行兇之意圖為必要。本件扣案之剪刀一把，經
    本院勘驗結果，為鐵製品，刀刃部分雖有缺口，但功能完整，兩端均為尖銳，用
    來攻擊人會造成人之身體受傷（見本院九十二年三月七日審理筆錄）。被告攜帶
    上開剪刀行竊，自屬攜帶凶器竊盜。核被告所為，係犯刑法第三百二十一條第一
    項第三款攜帶兇器竊盜罪（附表編號一、二、四、五犯行）、第三百二十一條第
    二項、第一項第三款攜帶兇器竊盜未遂罪（附表編號三犯行）。被告多次犯行，
    時間緊接、方法相近、觸犯構成犯罪要件相同之罪名，顯係基於概括犯意反覆為
    之，應依連續犯之規定，論以情節較重之刑法第三百二十一條第一項第三款之攜
    帶兇器竊盜罪，並依法加重其刑。爰審酌被告於八十一年間因竊盜案件經本院八
    十一年度少易字二號判處有期徒刑六月，緩刑三年確定，復因違反麻醉藥品管理
    條例案件，經本院八十三年度訴字第二二一號判處有期徒刑四月確定，並撤銷前
    開緩刑宣告，於八十五年十二月二十七日執行期滿出監（於本件不構成累犯），
    又因竊盜及違反毒品危害防制條例案件經本院及臺灣高雄地方法院分別以八十六
    年易字第九七八號判處有期徒刑一年六月，八十七年易字第四五四八號判處有期
    徒刑八月，合併執行，於九十一年六月二十六日縮短刑期假釋出監，有臺灣高等
    法院被告全國前案紀錄表在卷足憑，素行不佳、於假釋期內仍不知悔改、犯罪之
    目的在貪圖不法利益、犯罪手段、所得及所生危害非鉅，及犯後坦承犯行，態度
    良好，並與被害人達成和解，賠償被害人損失（有和解書四紙及估價單一紙在卷
    足憑）等一切情狀，量處如主文所示之刑，以資懲儆。另被告行竊時所攜帶之剪
    刀一把，雖為被告供犯罪所用之物，惟非被告所有，爰不宣告沒收，併此敘明。
據上論斷，應依刑事訴訟法第二百九十九條第一項前段，刑法第五十六條、第三百二
十一條第一項第三款，判決如主文。
本案經檢察官王光傑到庭執行職務
中      華      民      國    九十二    年      三      月    二十一    日
                                      臺灣臺東地方法院刑事庭
                                          審判長法  官  楊力進
                                                法  官  陳弘能
                                                法  官  范乃中
右正本證明與原本無異。
如不服本判決，應於判決送達後十日內向本院提出上訴狀。（須附繕本）
「切勿逕送上級法院」
        書記官  陳俊德
中      華      民      國    九十二    年        三    月    二十一    日
附表
┌─┬────┬──────┬────┬─────────┬──────┐
│編│時間    │地點        │犯罪手段│被害人及所竊物品、│備註        │
│號│        │            │        │數量              │            │
├─┼────┼──────┼────┼─────────┼──────┤
│一│九十一年│臺東縣臺東市│持剪刀一│乙○○            │經被害人領回│
│  │十二月十│長沙街四七五│把剪斷監│監視器鏡頭二個    │一個、丟棄一│
│  │九日凌晨│號「大新精品│視器電線│                  │個          │
│  │二時許  │店」        │        │                  │            │
├─┼────┼──────┼────┼─────────┼──────┤
│二│九十一年│同右街二一○│同右    │丁○○            │經被害人領回│
│  │十二月十│號「丁○○診│        │監視器一支        │            │
│  │九日凌晨│所」        │        │                  │            │
││二時至五│            │        │                  │            │
│  │時間某時│            │        │                  │            │
│  │許      │            │        │                  │            │
├─┼────┼──────┼────┼─────────┼──────┤
│三│九十一年│同右街一八六│同右    │統一便利超商      │未得手      │
│  │十二月十│號「統一便利│        │監視器一支        │            │
│  │九日凌晨│超商」      │        │                  │            │
│  │二時至五│            │        │                  │            │
│  │時間某時│            │        │                  │            │
│  │許      │            │        │                  │            │
├─┼────┼──────┼────┼─────────┼──────┤
│  │九十一年│同右市「中央│同右    │不詳              │扣案        │
│四│十二月十│市場」某處  │        │監視器一支        │            │
│  │九日凌晨│            │        │                  │            │
│  │二時至五│            │        │                  │            │
│  │時間某時│            │        │                  │            │
│  │許      │            │        │                  │            │
├─┼────┼──────┼────┼─────────┼──────┤
│五│九十一年│同右市○○路│同右    │黃文章            │已丟棄      │
│  │十二月十│三段一五○號│        │監視器一支        │            │
│  │九日凌晨│「黃文章婦產│        │                  │            │
│  │五時左右│科」        │        │                  │            │
└─┴────┴──────┴────┴─────────┴──────┘
附記
中華民國刑法第三百二十一條第一項第三款
 (加重竊盜罪)
犯竊盜罪而有左列情形之一者，處六月以上五年以下有期徒刑：
三  攜帶兇器而犯之者。


司法院資訊處製作；財團法人民間司法改革基金會備份。
